臺灣基隆地方法院民事裁定  
110年度聲字第39號
聲  請  人  陳俊元  


相  對  人  中華開發資產管理股份有限公司

法定代理人  李天送  

上列當事人間債務人異議之訴等事件，聲請人聲請停止執行，本
院裁定如下：
    主  文
聲請人為相對人供擔保新臺幣柒拾參萬玖仟柒佰參拾玖元後，本
院一一０年度司執字第七八五０號強制執行事件之執行程序，於本
院一一０年度訴字第三八九號債務人異議之訴等事件本案判決確
定、和解或撤回起訴前，應予停止。
    理  由
一、按有回復原狀之聲請或提起再審或異議之訴，或對於和解為
    繼續審判之請求，或提起宣告調解無效之訴、撤銷調解之訴
    ，或對於許可強制執行之裁定提起抗告時，法院因必要情形
    ，或依聲請定相當並確實之擔保，得為停止強制執行之裁定
    ，強制執行法第18條第2項定有明文。
二、本件聲請人以其向本院提起債務人異議之訴為理由，聲請裁
    定停止本院110年度司執字第7850號清償債務強制執行事件
    （下稱系爭執行事件）之強制執行程序，經本院調取系爭執
    行事件卷宗及本院110年度訴字第389號債務人異議之訴等事
    件卷宗審究後，認為聲請人之聲請為有理由，應予准許。
三、次按法院依強制執行法第18條第2 項定擔保金額而准許停止
    強制執行之裁定者，該項擔保係預供債權人因停止執行所受
    損害之賠償，其數額應依標的物停止執行後，債權人未能即
    時受償或利用該標的物所受之損害額，或其因另供擔保強制
    執行所受之損害額定之，非以標的物之價值或其債權額為依
    據（最高法院86年度台抗字第442號裁定意旨參照）。經查
    ，相對人係持以本院88年度促字第3287號確定支付命令聲請
    強制執行後領得之臺灣宜蘭地方法院95年度執字第1600號債
    權憑證，向本院民事執行處聲請以系爭執行事件強制執行聲
    請人之薪資及存款債權，而相對人聲請強制執行之債權金額
    為新臺幣（下同）1,213,444元，及自民國97年11月12日起
    至清償日止，按年息9.9%計算之利息，另自96年10月23日起
    至清償日止，按上開利率20%計算之違約金，暨已核算未受
    償之違約金221,502元，則計算至聲請人於110年7月16日聲
    請停止執行時，相對人所得請求之本金、違約金應係3,262,
    852元【計算式：1,213,444元＋〈1,213,444元×(12＋247/365)
    ×9.9%〉＋〈1,213,444元×(13＋267/365)×9.9%×20%〉＋221,502元
    ＝3,287,727元（元以下四捨五入）】，據此估算相對人若順
    利執行所能獲償之金額即為3,287,727元，惟因聲請人聲請
    停止執行，相對人之債權得受償之時間必然延後，故相對人
    因停止執行所蒙受之損害，應為停止執行期間遲延受償之利
    息損害。另聲請人所提債務人異議之訴，其所得受之利益已
    逾1,500,000 元，為得上訴第三審之案件，本院審酌各級法
    院辦案期限實施要點之規定，民事通常第一審審判案件之期
    限為1年4月、第二審為2年、第三審為1年，加計裁判送達、
    上訴、分案等期間，推估本案訴訟停止執行之期間為4年6月
    ，因此相對人延遲4年6月受償3,287,727元，可能受有739,7
    39元之遲延利息損害【計算式：3,287,727元×5%×4年6月＝73
    9,739元（元以下四捨五入）】，爰命聲請人提供如主文所
    示之擔保後，准予停止執行。
四、依強制執行法第18條第2項，裁定如主文。 

中　　華　　民　　國　　110 　年　　9 　　月　　11　　日
                  民事庭法　官　姚貴美
以上正本係照原本作成。
如對本裁定抗告須於裁定送達後十日內向本院提出抗告狀，並繳
納抗告費新臺幣一千元。
中　　華　　民　　國　　110 　年　　9 　　月　　11　　日
                        書記官　湯惠芳